【裁判字號】    89,易,1226
【裁判日期】    890424
【裁判案由】    傷害等
【裁判全文】
臺灣高雄地方法院刑事判決                        八十九年度易字第一二二六號
    公  訴  人  臺灣高雄地方法院檢察署檢察官
    被      告  丙○○
右列被告因傷害等案件，經檢察官提起公訴 (八十八年度偵字第二九四二０號)，本
院判決如左：
    主  文
蔡玉玲連續以加害生命之事，恐嚇他人致生危害於安全，處拘役參拾日，如易科罰金
，以參佰元折算壹日；又傷害人之身體，處拘役伍拾日，如易科罰金，以參佰元折算
壹日。未扣案之雨傘壹支沒收。應執行拘役柒拾日，如易科罰金，以參佰元折算壹日
。未扣案之雨傘壹支沒收。
    事  實
一、蔡玉玲因甲○○積欠其夫何文裕工程款新台幣三十萬元債務，屢經催討未果，竟
    基於概括之犯意，於民國八十八年七月間，連續以加害生命之事，打電話三次恐
    嚇甲○○稱：「要給你死，走路小心點，不要給我碰到」等語，使甲○○心生畏
    懼，致生危害於安全。蔡玉玲復於同年八月五日晚上十時五十分許，至甲○○位
    於高雄縣鳳山市○○○路一六六號六樓住處，欲找甲○○索討債務，因與甲○○
    前妻乙○○發生爭執，竟另基於普通傷害之犯意，持其所有之雨傘一支及徒手毆
    打乙○○，致乙○○受有臉輕青紅腫六ｘ六公分、左側頸肩部紅腫瘀血四ｘ五公
    分、頸部抓傷一ｘ０．三、二ｘ０．四公分、左上胸抓傷三ｘ０．五、六ｘ０．
    五、四．二ｘ０．六、五ｘ０．六、一．三ｘ０．七、左上膊紅腫瘀血十六ｘ四
    公分、右環指青腫二ｘ二．五公分、右腕輕腫三ｘ三公分之傷害。
二、案經甲○○、乙○○告訴台灣高雄地方法院檢察署檢察官偵查起訴。
    理  由
一、訊據被告蔡玉玲坦承打電話恐嚇告訴人甲○○之情不諱，惟矢口否認傷害告訴人
    乙○○之犯行，辯稱：伊前往索債，因乙○○態度惡劣，雙方發生爭執，並無毆
    打乙○○云云。
二、經查，被告如何於右揭時間打電話恐嚇甲○○「要給你死，走路小心點，不要給
    我碰到」乙節，業經被告坦承不諱，復經告訴人甲○○指訴綦詳，又經檢察官於
    偵查中當庭播放甲○○行動電話錄音之被告恐嚇言詞供被告辨認無訛，事證明確
    ，被告恐嚇犯行堪以認定。次查，被告如何於前開時地持雨傘及徒手毆打告訴人
    乙○○乙節，亦經告訴人乙○○指述在卷，並有診斷書一紙附卷可稽，且告訴人
    乙○○係當日即前往驗傷，據該診斷書記載「受傷時間為八十八年八月五日晚上
    十時五十分」，與告訴人乙○○指訴被害情節尚無不符。況被告於偵查中，檢察
    官問：「是否毆打乙○○？」被告答稱：「當天是她先推我的。」可見被告於偵
    查中並無否認毆打告訴人乙○○。被告嗣於本院審理時否認毆打告訴人乙○○，
    無非畏罪卸責之詞，不足採信，罪證明確，被告此部分犯行亦堪認定。
三、核被告所為，係犯刑法第三百零五條之恐嚇危害安全罪及同法第二百七十七條第
    一項之普通傷害罪。被告先後多次恐嚇犯行，時間緊接，犯罪構成要件相同，顯
    係基於概括犯意反覆為之，應依連續犯之規定論以一罪，並依法加重其刑。其所
    犯上開二罪間，犯意各別，罪名互異，應予分論併罰。爰審酌被告前無犯罪紀錄
    ，有本院院內索引卡紀錄表、台灣高等法院被告全國前案紀錄表、台灣高雄地方
    法院檢察署刑案紀錄查註表附卷可稽，素行良好，其因索討工程款無著，氣極敗
    壞，致罹此刑章，並斟酌告訴人所受損害，告訴人乙○○雖有多處受傷，然傷勢
    並非嚴重，及被告上述犯罪後態度等一切情狀，分別量處如主文所示之刑，並定
    其應執行之刑，及諭知易科罰金之折算標準，以資懲儆。被告持以傷害告訴人乙
    ○○之雨傘一支，係其所有且供犯罪所用之物，雖未扣案，惟不能證明業已滅失
    ，應依刑法第三十八條第一項第二款之規定併予宣告沒收之。
據上論斷，應依刑事訴訟法第二百九十九條第一項前段，刑法第五十六條、第三百零
五條、第二百七十七條第一項、第五十一條第五款、第四十一條、第三十八條第一項
第二款，罰金罰鍰提高標準條例第一條前段、第二條，判決如主文。
本案經檢察官郭武義到庭執行
職務
中    華    民    國      八十九      年      四      月    二十四    日
                                      臺灣高雄地方法院刑事庭
                                法  官    郭錦茂
右正本證明與原本無異。
如不服本判決，應於判決送達後十日內，向本院提出上訴狀。
                                書記官    賴佳慧
中    華    民    國      八十九      年      四      月      二十六      日
附錄本判決論罪法條：
刑法第三百零五條、第二百七十七條第一項
  以加害生命、身體、自由、名譽、財產之事，恐嚇他人致生危害於安全者，處三年
  以下有期徒刑、拘役或三百元以下罰金。
  傷害人之身體之身體或健康者，處三年以下有期徒刑、拘役或一千元以下罰金。


司法院資訊處製作；財團法人民間司法改革基金會備份。
